臺灣彰化地方法院刑事判決　　　　　　　 96年度訴字第138號
公　訴　人　臺灣彰化地方法院檢察署檢察官
被　　　告　甲○○
　　　　　　　　　　（另案於臺灣彰化監獄彰化分監執行中）
上列被告因違反毒品危害防制條例案件，經檢察官提起公訴（95
年度毒偵字第4918號），被告於本院準備程序中就被訴事實為有
罪之陳述，經本院合議庭裁定由受命法官獨任依簡式審判程序審
理，判決如下：
    主    文
甲○○施用第一級毒品，累犯，處有期徒刑壹年貳月，扣案之第
一級毒品海洛因壹包（淨重零點零肆公克）沒收銷燬之，上開第
一級毒品包裝袋壹只沒收。
    犯罪事實
一、甲○○前有違反麻醉藥品管理條例之前科；又因施用第一、
    二級毒品案件，由臺灣彰化地方法院檢察署檢察官聲請強制
    戒治並提起公訴，經本院以91年度訴字第978 號判決分別判
    處有期徒刑1 年及8 月，應執行有期徒刑1 年6 月確定，已
    於民國94年5 月17日縮刑期滿執行完畢，而強制戒治部分則
    經本院以91年度毒聲字第1962號裁定令入戒治處所施以強制
    戒治，於92年11月17日執行完畢，並於翌日釋放；再因施用
    毒品案件，經本院於95年6 月30日以95年度訴字第1008號判
    決判處有期徒刑10月，上訴後於95年9 月26日撤回上訴而確
    定（正在執行中）。猶不思悔改，於前揭強制戒治執行完畢
    釋放後5 年內，復基於施用第一級毒品海洛因之犯意，於95
    年11月29日上午9 時許，在彰化縣員林鎮○○路○ 段557 巷
    排水溝旁，以將海洛因加水混合後以注射針筒注射體內之方
    式，施用第一級毒品海洛因1 次。嗣於95年11月30日上午11
    時30分許，在上開處所為警查獲，並扣得其所有之第一級毒
    品海洛因1 包（淨重0.04公克）。
二、案經彰化縣警察局員林分局報告臺灣彰化地方法院檢察署檢
    察官偵查起訴。
    理    由
一、被告甲○○於準備程序中，先就前揭犯罪事實為有罪之陳述
    ，且所犯係死刑、無期徒刑、最輕本刑為3 年以上有期徒刑
    以外之罪，經本院合議庭依刑事訴訟法第273 條之1 第1 項
    之規定，裁定由法官一人獨任進行簡式審判程序，合先敘明
    。
二、上開犯罪事實，業據被告於本院審理中坦承不諱，且被告於
    前揭時地獲案後，經採其尿液送驗之結果，確呈嗎啡陽性反
    應（按一般施用海洛因者會在其體內代謝為嗎啡成分殘留，
    並經由尿液排出），有彰化縣警察局員林分局委託檢驗尿液
    代號與真實姓名對照認證單、詮昕科技股份有限公司5C0101
    25號濫用藥物尿液檢驗報告各1 份附卷可稽；另扣案之白色
    粉末1 包，經送法務部調查局鑑驗，確含第一級毒品海洛因
    成分（淨重0.04公克）無訛，此有法務部調查局95年12月23
    日調科壹字第09523050280 鑑定書1 份可憑，足徵被告自白
    與事實相符，堪予採信。而被告前因施用毒品案件，經本院
    以91年度毒聲字第1962號裁定令入戒治處所施以強制戒治，
    已於92年11月17日執行完畢，並於翌日釋放，有臺灣高等法
    院被告前案紀錄表1 份在卷可參，被告於前揭強制戒治執行
    完畢釋放後5 年內，再犯施用毒品犯行，亦堪認定。本案事
    證已臻明確，被告施用第一級毒品海洛因犯行堪予認定，應
    依法論科。
三、核被告所為，係犯毒品危害防制條例第10條第1 項之施用第
    一級毒品罪。其為供己施用而於施用前後持有海洛因之低度
    行為，為其施用之高度行為所吸收，不另論罪。又查被告曾
    因施用第一、二級毒品案件，經本院以91年度訴字第978 號
    判決分別判處有期徒刑1 年及8 月，應執行有期徒刑1 年6
    月確定，已於94年5 月17日縮刑期滿執行完畢，有臺灣高等
    法院被告前案紀錄表乙紙附卷可憑，其受此有期徒刑執行完
    畢後，5 年以內故意再犯有期徒刑以上之罪，為累犯，應依
    法加重其刑。爰審酌被告前有違反麻醉藥品管理條例案件之
    前科，又因施用毒品犯行二次經法院判刑確定，最近一次甫
    於95年6 月30日經本院判處有期徒刑10月，並於同年9 月26
    日因撤回上訴而確定，有上開前案紀錄表可按，仍不知悔改
    ，竟又復行施用毒品，足見其自制能力尚有未足，有接受相
    當期間監禁教化之必要，以促其及早矯正吸毒惡習；惟念及
    被告犯罪之動機、目的，其犯罪手段僅係戕害自己之身心、
    施用毒品時間及犯罪後坦承犯行之態度等一切情狀，量處如
    主文所示之刑，以示懲儆。扣案被告所有之海洛因1 包（淨
    重0.04公克），核屬毒品危害防制條例第2 條第2 項第1 款
    之第一級毒品，應依同條例第18條第1 項前段之規定，沒收
    銷燬之；又扣案之供前開第一級毒品包裝用之外包裝袋1 只
    ，依上揭法務部調查局之鑑定報告記載有（空包裝重0. 21
    公克），顯係可與上開毒品分離之物，而其主要作用在於包
    裹毒品，防其裸露、潮濕，便於被告攜帶施用毒品，且屬被
    告所有，業據被告供承在卷，爰依刑法第38條第1 項第2 款
    之規定宣告沒收之。
據上論斷，應依刑事訴訟法第273 條之1 第1 項、第299 條第1
項前段，毒品危害防制條例第10條第1 項、第18條第1 項前段，
刑法第11條前段、第47條第1 項、第38條第1 項第2 款，判決如
主文。
本案經檢察官高如應到庭執行職務。
中　　華　　民　　國　　96　　年 　　2  　月　　27  　日
　　　　　　　　　刑事第四庭  法　官　吳  永  梁
以上正本證明與原本無異。
如不服本判決，應於判決送達後10日內向本院提出上訴狀 (須附
繕本)。
中　　華　　民　　國　　96　　年　 　2 　 月　　27　　日
                              書記官  陳  美  敏
附錄論罪科刑法條全文：
毒品危害防制條例第10條
施用第一級毒品者，處6 月以上5 年以下有期徒刑。
施用第二級毒品者，處3 年以下有期徒刑。
